臺灣高等法院刑事裁定
                                    110年度聲再字第181號
再審聲請人
即受判決人  李宗榮



                    (現於法務部○○○○○○○○○○○執行中)
上列聲請人因違反毒品危害防制條例案件，對於本院108年度上
訴字第3564號，中華民國109年2月26日第二審確定判決（原審案
號：臺灣新北地方法院108年度訴字第639號，起訴案號：臺灣新
北地方檢察署107年度毒偵字第3578、9347號、108年度偵字第47
51號），聲請再審，本院裁定如下：
    主  文
再審之聲請駁回。
    理  由
一、聲請人即受判決人李宗榮因犯持有第二級毒品純質淨重20公
    克以上、施用第二級毒品等罪，經臺灣新北地方法院以108
    年度訴字第639號判處罪刑，本院以108年度上訴字第3564號
    判決駁回上訴確定。本件依聲請狀所載，及聲請人到庭所述
    ，僅就原確定判決關於其犯持有第二級毒品純質淨重20公克
    以上罪部分聲請再審，其餘部分不在本件裁定範圍，合先敘
    明。
二、聲請意旨略以：原確定判決以警方從聲請人隨身包內查獲之
    紙盒藏有甲基安非他命，認聲請人犯持有第二級毒品純質淨
    重20公克以上罪。惟聲請人於警詢時，已說明該紙盒係友人
    寄放，現經介紹寄放紙盒者「小朱」之告知，該寄放紙盒友
    人之姓名為黃智鴻，83年至85年次，為本案重要關係人。茲
    因發現上開新證據，足認聲請人應受無罪、免刑或輕於原判
    決所認罪名之判決，爰依刑事訴訟法第420條第1項第6款聲
    請再審等語。
三、按再審制度，係為發現確實之事實真相，以實現公平正義，
    而於案件判決確定後，另設特別救濟程序，重在糾正原確定
    判決認定事實之錯誤，但基於確定判決之安定性，設有較嚴
    格之限制。刑事訴訟法第420條第1項第6款原規定「因發現
    確實之新證據，足認受有罪判決之人應受無罪、免訴、免刑
    或輕於原判決所認罪名之判決者」，為得聲請再審原因之一
    ，司法實務上認為該證據，必須兼具新穎性（又稱新規性或
    嶄新性）及明確性（又稱確實性）二種要件，始克相當。嗣
    該條款於104年2月4日修正（同年月6日生效施行）為「因發
    現新事實或新證據，單獨或與先前之證據綜合判斷，足認受
    有罪判決之人應受無罪、免訴、免刑或輕於原判決所認罪名
    之判決者」，並增定第3項「第1項第6款之新事實或新證據
    ，指判決確定前已存在或成立而未及調查斟酌，及判決確定
    後始存在或成立之事實、證據」，不再要求受判決人（被告
    ）與事證間關係之新穎性，而著重於事證和法院間之關係，
    亦即祇要事證具有明確性，不管其出現係在判決確定之前或
    之後，亦無論係單獨（例如不在場證明、頂替證據、新鑑定
    報告或方法），或結合先前已經存在卷內之各項證據資料予
    以綜合判斷，若因此能產生合理之懷疑，而有足以推翻原確
    定判決所認事實之蓋然性，即已該當。各項新、舊證據綜合
    判斷結果，不以獲致原確定判決所認定之犯罪事實，應是不
    存在或較輕微之確實心證為必要，而僅以基於合理、正當之
    理由，懷疑原已確認之犯罪事實並不實在，可能影響判決之
    結果或本旨為已足。縱然如此，不必至鐵定翻案、毫無疑問
    之程度，但反面言之，倘無法產生合理懷疑，不足以動搖原
    確定判決所認定之事實者，仍非法之所許。
四、經查，聲請人就本件持有第二級毒品純質淨重20公克以上罪
    ，於第一、二審程序均已坦承（見第一審卷第70、102頁，
    第二審卷第103頁），並有扣案甲基安非他命、毒品成分鑑
    定書、毒品純度鑑定書等在卷可稽，足以擔保其自白屬實。
    按所謂持有，係將物置於自己實力支配之下，而執持占有，
    是法律上處罰持有之犯罪主體，不以所有人為限。聲請人於
    警詢、偵訊、提起第二審上訴及其準備程序時，既均供承在
    警方查獲之前，其已經打開紙盒，發現裡面是毒品等語（偵
    3578卷第8、37頁，第二審卷第26、104頁），則對於該紙盒
    內藏放純質淨重20公克以上之甲基安非他命一情，顯有認識
    ，仍將上開毒品置於自己實力支配之下，放在隨身包內攜帶
    外出，致為警查獲，無論扣案毒品之來源為何，本不影響上
    開罪名之成立。至於聲請人於偵查及審判程序供稱其毒品來
    源為楊舜傑（即「舜傑」或「阿傑」）寄放云云，業據證人
    楊舜傑否認在卷（見第二審卷第196頁），原確定判決因認
    聲請人此部分犯行事證明確，且所供毒品來源不足採信，均
    屬有據。被告於判決確定後，改稱毒品來源為黃智鴻放在手
    提袋內寄放，其沒有打開來看云云（本院卷第64頁），核與
    其先前供詞明顯矛盾，且其所指毒品來源縱屬實在，亦無礙
    原確定判決認定之持有事實。聲請人上開主張，無論單獨或
    結合先前已經存在卷內之各項證據，均不足以推翻原確定判
    決之前開認定，而認聲請人應受無罪、免訴、免刑或輕於原
    判決所認罪名之判決，依上開說明，難認與再審要件相合。
    綜上，本件再審之聲請，為無理由，應予駁回。
據上論斷，應依刑事訴訟法第434條，裁定如主文。
中　　華　　民　　國　　110 　年　　10　　月　　29　　日
              　　刑事第六庭    審判長法　官  劉方慈
                                      法　官  許曉微
                                      法　官  朱嘉川
以上正本證明與原本無異。      
如不服本裁定，應於收受送達後10日內向本院提出抗告狀。
                                      書記官  尤朝松
中　　華　　民　　國　　110 　年　　11　　月　　1 　　日